臺灣橋頭地方法院刑事判決　　　　　　110年度簡上字第142號
上　訴　人
即　被　告　温丞焌


上列上訴人因竊盜案件，不服本院簡易庭中華民國110年6月1日
110年度簡字第559號第一審簡易判決（起訴案號：109年度偵字
第13475號），提起上訴，本院管轄之第二審合議庭判決如下：
    主  文
上訴駁回。
    事  實
一、温丞焌（起訴書誤載為溫丞焌）於民國109年2月8日2時21分
    許，駕駛懸掛車號0000-00號車牌自用小客車（下稱甲車）
    搭載朱俊煜（業經原審判決有罪確定），行經衛生福利部旗
    山醫院左側機車停車場時，見鄭羅彩雲所有是時由其女鄭素
    真管領使用車號000-0000號普通重型機車（下稱乙車）停放
    該處，適朱俊煜所有機車須更換零件，温丞焌遂與朱俊煜共
    同意圖為自己不法所有而基於竊盜犯意聯絡，兩人以徒手拆
    卸方式竊取乙車機車座墊及前擋板等零件既遂，温丞焌隨即
    駕駛甲車離去並由朱俊煜保管上開竊得之物，嗣因鄭素真發
    覺遭竊報警處理而悉上情。
二、案經鄭羅彩雲訴由高雄市政府警察局旗山分局報告臺灣橋頭
    地方檢察署檢察官偵查起訴。
    理  由
壹、程序部分
一、本件被告經本院依其住所按址依法通知，未於審判期日遵期
    到庭或提出相關證明，尚難認有不到庭之正當理由。是其既
    經合法傳喚無正當理由不到庭，爰依刑事訴訟法第371條規
    定不待其陳述逕行判決。
二、被告以外之人於審判外之陳述，雖不符前4條之規定，而經
    當事人於審判程序同意作為證據，法院審酌該言詞陳述或
    書面陳述作成時之情況，認為適當者，亦得為證據；當事人
    、代理人或辯護人於法院調查證據時，知有第159條第1項不
    得為證據之情形，而未於言詞辯論終結前聲明異議者，視為
    有前項之同意，刑事訴訟法第159條之5定有明文。準此，本
    判決所引用各項被告以外之人審判外言詞或書面陳述，性質
    上雖屬傳聞證據，然審酌此等陳述作成時外部情況俱無不當
    ，復經檢察官、被告均明知同法第159條第1項不得作為證據
    之情形，且檢察官業於審判程序表示同意有證據能力（簡上
    卷第94頁），另被告則未到庭聲明異議，嗣於審判程序業經
    依法調查乃認作為證據應屬適當，自得採為認定事實之依據
    。
貳、實體部分
一、認定有罪之理由
    前揭事實，業經證人鄭素真、朱俊煜分別於警偵證述屬實，
    並有失竊現場照片、監視器翻拍照片及車籍資料在卷可稽（
    警卷第7至9、10至13、18至20、22至25、27至28頁，偵卷第
    95至96頁），復據被告於警偵及原審均坦承不諱，足徵其自
    白核與事實相符。職是，本案事證明確，被告犯行洵堪認定
    ，應依法論科。
二、論罪科刑
(一)核被告温丞焌所為，係犯刑法第320條第1項竊盜罪。被告與
    朱俊煜就上開犯行有犯意聯絡及行為分擔，應論以共同正犯
    。
(二)司法院釋字第775號解釋之解釋文及理由意旨，係指構成累
    犯者，不分情節，一律加重最低本刑，於不符合刑法第59條
    所定要件之情形下，致生行為人所受之刑罰超過其所應負擔
    罪責之個案，不符罪刑相當原則、比例原則。於此範圍內，
    在修正前，為避免發生上述罪刑不相當之情形，法院就該個
    案應裁量是否加重最低本刑。亦即，刑法第47條第1 項規定
    之「應」加重最低本刑，於修法完成前，應暫時調整為由法
    院「得」加重最低本刑。依此，該解釋係指個案應量處最低
    法定刑、又無法適用刑法第59條在內減輕規定之情形，法院
    始應依此解釋意旨裁量是否依累犯規定加重最低本刑。被告
    前因竊盜案件經本院以105年度易字第391號判決判處有期徒
    刑7月、5月、5月，得易科罰金部分定應執行有期徒刑8月確
    定，於106年11月23日入監執行，於108年1月3日縮短刑期假
    釋並接續執行另案拘役，於同年2月1日出監且同年10月2日
    假釋期滿未經撤銷視為執行完畢，有臺灣高等法院被告前案
    紀錄表在卷可稽，是其前受有期徒刑執行完畢後，5年內故
    意再犯本件有期徒刑以上之罪，為累犯，且本件無應對被告
    量處最低度刑之情形，即與上開司法院釋字第775號解釋所
    指應就累犯是否應加重其最低本刑為裁量之情形不符，本院
    自應依累犯之規定加重其刑，並無庸為上開裁量。
三、駁回上訴之理由
    原審以被告罪證明確，適用刑事訴訟法第449條第2項、第3
    項、第450條第1項、第454條第1項等規定，復審酌被告不思
    以正當方法獲取財物，為貪圖不法利益率爾竊取他人財物，
    實屬不該，念及被告坦承犯行犯後態度，並慮及被告竊得財
    物之價值及迄今未與告訴人達成和解或賠償其所受損害，及
    自陳高中肄業、入監前從事怪手司機等一切情狀，量處拘役
    40日並諭知如易科罰金以新臺幣1000元折算1日；另敘明被
    告與朱俊煜竊得之上開物品係由朱俊煜保管，被告並無事實
    上處分權限從而不予宣告沒收或追徵，認事用法均無違誤，
    量刑亦屬妥適。故被告僅具狀對原審判決聲明不服，而始終
    未到庭陳明上訴理由或具體指摘原審判決有何違法或不當情
    事，其上訴自無理由，應予駁回。
據上論斷，應依刑事訴訟法第455條之1第1項、第3項、第368條
、第371條，判決如主文。
本案經檢察官郭勁宏提起公訴，檢察官陳俐吟到庭執行職務。
中    華    民    國    111    年    1    月    10    日
             刑事第六庭  審判長法  官   陳明呈
                               法  官   陳奕帆
                               法  官   黃英彥
以上正本證明與原本無異。
不得上訴。
中    華    民    國   111    年    1     月    12    日
                               書記官   陳俊亦
附錄論罪科刑法條：
刑法第320條
意圖為自己或第三人不法之所有，而竊取他人之動產者，為竊盜
罪，處五年以下有期徒刑、拘役或五十萬元以下罰金。
意圖為自己或第三人不法之利益，而竊佔他人之不動產者，依前
項之規定處斷。
前二項之未遂犯罰之。